Minutes et répertoires du notaire Pierre I PICHON, 26 mars 1505 - 23 février 1518 (étude XIX)
Archives nationales
- Minutes de Pierre I PICHON, 26 mars 1505 - 23 février 1518; MC/ET/XIX/24 - MC/ET/XIX/40
  - Minutes. 1507, 9 avril - 1508, 28 avril, 9 avril 1507 - 28 avril 1508; MC/ET/XIX/29
    - Contrat de mariage entre Guillaume Hamery, valet de chambre de messire Jacques d'Estouteville et Germaine Chabreste, servante de messire de messire Pierre Leclerc., 17 août 1507; MC/ET/XIX/29
      contrat de mariage; Hamery, Guillaume; Chabreste, Germaine; Leclerc, Pierre; Estouteville, Jacques d'; employé de maison
    - Contrat de mariage entrele noble homme Louis de Harlas, écuyer, élu de Senlis et damoiselle Catherine Reynault., 20 août 1507; MC/ET/XIX/29
      contrat de mariage; Harlas, Louis de; Reynault, Catherine
    - Contrat de mariage entre le noble homme Jean Hulin, receveur ordinaire de Sens et Marie Aguenin dit Leduc., 1er septembre 1507; MC/ET/XIX/29
      contrat de mariage; Hulin, Jehan; Aguenin, Marie
    - Contrat de mariage entre Jehan Charles, marchand à Pontoise et Perrette Cornu., 2 octobre 1507; MC/ET/XIX/29
      contrat de mariage; Pontoise (Val-d'Oise); Cornu, Perrette; Charles, Jehan; commerçant
    - Contrat de mariage entre Jehan Le Jay, chaussetier, et Jehanne Fourneau., 11 octobre 1507; MC/ET/XIX/29
      contrat de mariage; Le Jay, Jehan; Fourneau, Jehanne; fabricant d'accessoires vestimentaires
    - Marché par Jean Hamelet, peintre et tailleur d'image, demeurant rue Saint-Martin, envers les maîtres et gouverneurs de la confrérie Saint-Vincent en l'église Saint-Pol, pour peindre une table d'autel de 14 ou 15 histoires de la vie de saint Vincent, dont il sera tenu présenter auparavant un ' gect ' lavé de couleurs, avec à l'extérieur saint Vincent et saint Laurent en noir et blanc dans des guichets et au dessus une annonciation., 12 octobre 1507; MC/ET/XIX/29
      Histoire de l'art XVIe siècle, 1530-1600 (2698 actes), par Catherine Grodecki, 1971-1986 (fichier papier entièrement dématérialisé; voir contexte dans le Plan d’orientation général - Notaires de Paris, guides thématiques du Minutier).
      Date de révision: 2011
      Date de création de la notice: 2009
      marché; Saint-Paul (église); Hamelet, Jean; peintre; sculpteur
    - Marché par Jean Hamelet, peintre et tailleur d'image, demeurant rue Saint-Martin, pour Saint-Vincent (conférie à Saint-Paul ?), 12 octobre 1507; MC/ET/XIX/29
      marché; Saint-Martin (rue); Hamelet, Jean; peintre; sculpteur
    - Testament de noble dame Antoinette Spifame, de Brou, veuve de messire Charles de La Vernade, chevalier, conseiller du Roi en son Grand Conseil., 29 octobre 1507; MC/ET/XIX/29
    - Contrat de mariage entre Martin André, marchand chaussetier rue des Jardins, et Jehanne Dieu, rue des Jardins, veuve de Jehan Acourt, maçon., 10 novembre 1507; MC/ET/XIX/29
      contrat de mariage; Jardins (rue des); Andre, Martin; Dieu, Jehanne; Acourt, Jehan; commerçant; maçon
    - Testament de Catherine Delafosse, veuve en premières noces de Jehan Monnet, gruyer, et en deuxièmes noces de Pierre Haultbray, écuyer., 14 novembre 1507; MC/ET/XIX/29
      testament; Delafosse, Catherine; Monnet, Jehan; Haultbray, Pierre
    - Contrat de mariage entre noble personne, maître Charles Duban, bachelier en lois et Jacqueline Gilles., 28 novembre 1507; MC/ET/XIX/29
      contrat de mariage; Duban, Charles; Gilles, Jacqueline
    - Inventaire après décès de Pierre Codier, clerc de Robert Turquain, conseiller au Parlement., 29 novembre 1507; MC/ET/XIX/29
      inventaire après décès; Codier, Pierre; Turquain, Robert
    - Contrat de mariage entre Mandé de Breuil, écuyer, seigneur de la Mannaisinière et damoiselle René de Vassy., 22 décembre 1507; MC/ET/XIX/29
      contrat de mariage; Breuil, Mandé de; Vassy, Renée de
    - Contrat de mariage entre Guillaume Roussignol, marchand vendeur de vins, bourgeois de Paris et Marie Guillart., 30 décembre 1507; MC/ET/XIX/29
      contrat de mariage; Roussignol, Guillaume; Guillart, Marie; commerçant
  - Minutes. 1507, 9 avril - 1508, 28 avril, 9 avril 1507 - 28 avril 1508; MC/ET/XIX/30
    1507, 9 avril - 1508, 28 avril, IIe partie.
    - Contrat de mariage entre Richard Lesgnet, serviteur du seigneur de la Fayette et Guillemette Lemercier., 7 janvier 1507; MC/ET/XIX/30
      contrat de mariage; Lesgnet, Richard; Lemercier, Guillemette; employé de maison
    - Contrat de mariage entre noble homme, messire Jacquet de Rouville, seigneur de Moulineau et du Mesnil Paneau et damoiselle Anne de Salazar., 14 janvier 1507; MC/ET/XIX/30
      contrat de mariage; Rouville, Jacquet de; Salazar, Anne de
    - Contrat de mariage entre honorable homme Geuffroy Delacroix, vendeur de bétail à pied fourché au marché de Paris et Barbe Pellerin., 13 février 1507; MC/ET/XIX/30
      contrat de mariage; Delacroix, Geuffroy; Pellerin, Barbe
    - Contrat de mariage entre Guillaume Pelu, marchand potier d'étain, et Marguerite de Rabrucel., 29 juin 1507; MC/ET/XIX/30
      contrat de mariage; Pelu, Guillaume; Rabrucel, Marguerite de; commerçant; potier
    - Contrat de mariage entre maître Etienne Richard, procureur en Parlement, et Jehanne Michault., 22 juillet 1507; MC/ET/XIX/30
      contrat de mariage; Richard, Etienne; Michault, Jehanne
    - Contrat de mariage entre honorable homme, maître Robert Payen, licencié en lois, avocat du Roi au bailliage de Meaux, et Jehanne Perseval., 22 septembre 1507; MC/ET/XIX/30
      contrat de mariage; Payen, Robert; Perseval, Jehanne
    - Contrat de mariage entre noble homme Jehan de Romey, écuyer à Barzy sur Marne, et Etiennette Audebert., 21 octobre 1507; MC/ET/XIX/30
      contrat de mariage; Romey, Jehan de; Audebert, Etiennette
    - Contrat de mariage entre Antoine Vaudelin, couturier, et Claude Ferrant., 25 octobre 1507; MC/ET/XIX/30
      contrat de mariage; Vaudelin, Antoine; Ferrant, Claude; tailleur d'habits
    - Contrat de mariage entre honorable personne Pierre Guyot, grenetier de Melun, et Marie Duboys, veuve de Jehan de Fourcroy, marchand drapier, bourgeois de Paris., 20 novembre 1507; MC/ET/XIX/30
      contrat de mariage; Guyot, Pierre; Duboys, Marie; Fourcroy, Jehan de; négociant
    - Contrat de mariage entre Marin Noel, marchand potier d'étain et Jehanne Delor, veuve de Thomas Thibault., 13 avril 1508; MC/ET/XIX/30
      contrat de mariage; Noel, Marin; Delor, Jehanne; Thibault, Thomas; commerçant; potier
  - Minutes. 1508, 16 avril - 24 avril, 16 avril - 24 avril 1508; MC/ET/XIX/31
    Attention: acte(s) coté(s) en Réserve
    1508, 16 avril - 24 avril, Iere partie.
    - Contrat de mariage entre Gaultier Brodeau, greffier des eaux et forêts des pays de France, Champagne et Brie, et Denise Resne., 14 janvier 1508; MC/ET/XIX/31
      contrat de mariage; Brodeau, Gaultier; Resne, Denise
    - Contrat de mariage entre Pierre Du Saulsay, écuyer et Jehanne de Myneaux., 24 janvier 1508; MC/ET/XIX/31
      contrat de mariage; Du Saulsay, Pierre; Myneaux, Jehanne de
    - Contrat de mariage entre Tassin Chapponnier, mesureur de charbon, et Marie Guillet., 5 février 1508; MC/ET/XIX/31
      contrat de mariage; Chapponnier, Tassin; Guillet, Marie; officier civil (Ancien Régime)
    - Testament de noble homme Jehan Quatrelivres, seigneur de Nezart le Franc et de Montmartin au bailliage de Senlis., 28 mars 1508; MC/ET/XIX/31
      testament; Quatrelivres, Jehan
    - Contrat de mariage entre Guillaume de Lauvyn, écuyer, seigneur de Bléraucourt, et damoiselle Jehanne Sanguin., 23 juin 1508; MC/ET/XIX/31
      contrat de mariage; Lauvyn, Guillaume de; Sanguin, Jehanne
    - Contrat de mariage entre noble homme et sage maître François Le Boulier, licencié en lois, avocat au Châtelet de Paris et Gabrielle Paulmier., 11 juillet 1508; MC/ET/XIX/31
      contrat de mariage; Le Boulier, François; Paulmier, Gabrielle; avocat
    - Contrat de mariage entre Pierre Corbillon, canonnier en l'artillerie du roi et Guyonne Nepveu., 8 août 1508; MC/ET/XIX/31
      contrat de mariage; Corbillon, Pierre; Nepveu, Guyonne
    - Obligation par Hélène de Sauveuze envers Philippe de Commynes., 12 août 1508; MC/RS//304
      Cote originelle du document:
      MC/ET/XIX/31
      Acte coté en Réserve.
      Catalogue de la Réserve du Minutier central, 1984-1988 (dactylogramme entièrement dématérialisé; voir contexte dans le Plan d’orientation général - Notaires de Paris, guides thématiques du Minutier).
      Date de création de la notice: 2002
      obligation; Commynes, Philippe de (1447-1511); Sauveuze, Hélène de; écrivain
    - Contrat de mariage entre Claude Guibert, marchand drapier et Catherine Paulmier., 30 août 1508; MC/ET/XIX/31
      contrat de mariage; Guibert, Claude; Paulmier, Catherine; négociant
    - Contrat de mariage entre Jehan Pichon, laboureur à Champigny sur Marne et Robine Le Banier, Champigny sur Marne., 25 octobre 1508; MC/ET/XIX/31
      contrat de mariage; Champigny-sur-Marne (Val-de-Marne); Pichon, Jean; Le Banier, Robine; agriculteur
    - Contrat de mariage entre Guillaume Petit, marchand tavernier, et Anne Chevalier., 21 décembre 1508; MC/ET/XIX/31
      contrat de mariage; Petit, Guillaume; Chevalier, Anne; commerçant; restaurateur
  - Minutes. 1508, 16 avril - 24 avril, 16 avril - 24 avril 1508; MC/ET/XIX/32
    1508, 16 avril - 24 avril, IIe partie.
    - Contrat de mariage entre Pierre Tyrement, marchand tonnelier, et Catherine Pinart., 7 janvier 1508; MC/ET/XIX/32
      contrat de mariage; Tyrement, Pierre; Pinart, Catherine; commerçant; tonnelier
    - Testament de la noble demoiselle Marguerite de Canteleu, veuve de maître Pierre Michon, seigneur de Cueux, avocat en Parlement., 11 janvier 1508; MC/ET/XIX/32
      testament; Canteleu, Marguerite de; Michon, Pierre; avocat au parlement (Ancien Régime)
    - Contrat de mariage entre le noble et puissant seigneur, messire Claude de Rabutin, chevalier, seigneur d'Espiry et de Suilly, et noble damoiselle Jehanne de La Vernade, veuve de noble Jacques Cueur, seigneur de Montglat et d'Angerville., 12 janvier 1508; MC/ET/XIX/32
      contrat de mariage; Rabutin, Claude de; La Vernade, Jehanne de; Cueur, Jacques
    - Contrat de mariage entre maître Claude Olivier, seigneur de Balleville, receveur ordinaire de Nemours et Marie Mangue., 14 février 1508; MC/ET/XIX/32
      contrat de mariage; Olivier, Claude; Mangue, Marie
    - Contrat de mariage entre maître Jehan Louchart, avocat en la cour de Parlement et Marguerite Postel., 10 juin 1508; MC/ET/XIX/32
      contrat de mariage; Louchart, Jehan; Postel, Marguerite; avocat au parlement (Ancien Régime)
    - Contrat de mariage entre Jehan Amys, juré mouleur de bûches et Blanche Cottin., 16 juillet 1508; MC/ET/XIX/32
      contrat de mariage; Amys, Jehan; Cottin, Blanche
    - Contrat de mariage entre honorable homme Guillaume Parpacs,bourgeois de Paris, citoyen d'Authun, et Ysabeau Ladoucette, veuve de Michel Carré, bourgeois de Paris., 26 septembre 1508; MC/ET/XIX/32
      contrat de mariage; Parpacs, Guillaume; Ladoucette, Ysabeau; Carre, Michel
    - Contrat de mariage entre Gilles Louet, et Jehanne de Bonnices, veuve de Jehan de Villes, chandelier de suif rue de la Cossonnerie., 16 octobre 1508; MC/ET/XIX/32
      contrat de mariage; Cossonnerie (rue de la); Louet, Gilles; Bonnices, Jehanne de; Villes, Jehan de; cirier
    - Contrat de mariage entre Marcus Leschassier, marchand et laboureur rue du Petit Marivaulx, et Jehanne, veuve de Grignart, marchand voiturier par eau., 9 décembre 1508; MC/ET/XIX/32
      contrat de mariage; Leschassier, Marcus; Jehanne; Grignart; commerçant; transporteur de marchandises; commerçant; agriculteur
  - Minutes. 1510, 3 avril - 1511, 16 avril, 3 avril 1510 - 16 avril 1511; MC/ET/XIX/33
    1510, 3 avril - 1511, 16 avril, Iere partie.
    - Contrat de mariage entre Etienne de Montoysel, marchand apothicaire, bourgeois de Paris et Suzanne de Porteuille, veuve de Regne Esgrel, écuyer., 22 janvier 1510; MC/ET/XIX/33
      contrat de mariage; Montoysel, Etienne de; Porteuille, Suzanne de; Esgrel, Regne; commerçant; pharmacien
    - Testament de Jehanne Cuverneau., 20 mars 1510; MC/ET/XIX/33
      testament; Cuverneau, Jehanne
    - Marché par Mathelin et Toussaint Oriot, maîtres menuisiers, demeurant l'un rue du Vieux-Cimetière-Saint-Jean et l'autre rue de la Verrerie, envers les maîtres de la confrérie Saint-Vincent en l'église Saint-Paul, pour faire un revers au dessus de l'image de Saint-Vincent en sa chapelle de l'église., 3 avril 1510; MC/ET/XIX/33
      marché; Saint-Paul (église); Verrerie (rue de la); Oriot, Mathelin; Oriot, Toussaint; menuisier
    - Testament de Jehan de Saint Benoist., 22 avril 1510; MC/ET/XIX/33
      testament; Saint Benoist, Jean de
    - Marché de charpenterie pour des travaux à réaliser dans l'hôtel seigneurial de Lésigny., 1er juin 1510; MC/ET/XIX/33
      marché; Lésigny (Seine-et-Marne, château de)
    - Contrat de mariage entre maître Gilles Theault, bourrelier près de l'église Saint Gervais et Marguerite Duhamel., 17 juin 1510; MC/ET/XIX/33
      contrat de mariage; Theault, Gilles; Duhamel, Marguerite; sellier
    - Contrat de mariage entre Claude de Chastelle, marchand drapier et chaussetier à Rozay-en-Brie et Catherine de Rubentel., 17 juin 1510; MC/ET/XIX/33
      contrat de mariage; Chastelle, Claude de; Rubentel, Catherine de; négociant; fabricant d'accessoires vestimentaires
    - Contrat de mariage entre Jehan Ezart, buffetier et vinaigrier et Girarde Brule., 17 août 1510; MC/ET/XIX/33
      contrat de mariage; Ezart, Jehan; Brule, Girarde; vinaigrier
    - Contrat de mariage entre Pierre Bailly, parcheminier et Jehanne Lepaige., 4 septembre 1510; MC/ET/XIX/33
      contrat de mariage; Bailly, Pierre; Lepaige, Jehanne; tanneur
    - Contrat de mariage entre honnête personne Jehan Bullet, praticien en cour à Chambly, et damoiselle Barbe de Hemireberq., 6 septembre 1510; MC/ET/XIX/33
      contrat de mariage; Bullet, Jehan; Hemireberq, Barbe de; juriste
    - Contrat de mariage entre l' honnête personne Jehan Bullet, praticien en cour à Chambly, et damoiselle Barbe de Hemireberq., 6 septembre 1510; MC/ET/XIX/33
    - Inventaire après décès de Benoîte Jolye, femme de Philippot de Brye, compagnon cordonnier, demeurant au vieux cimetière Saint-Jean, en l'hôtel de la Tête-Noire. On la dit décédée de la peste et l'accès de la chambre mortuaire a été interdite aux notaires., 2 octobre 1510; MC/ET/XIX/33
      Métiers, personnes, lieux, 1540-1600 (1423 actes), par Catherine Grodecki, 1971-1986 (fichier papier entièrement dématérialisé; voir contexte dans le Plan d’orientation général - Notaires de Paris, guides thématiques du Minutier).
      inventaire après décès; Vieux-Cimetière-Saint-Jean (place du); Jolye, Benoîte; Brye, Philippot de; cordonnier
    - Marché par Michel Dumaine, horlogeur du palais royal de Paris, envers les marguilliers de l'église de Montreuil-sous-Bois, pour faire une horloge comme celle faite aux Chartreux., 28 octobre 1510; MC/ET/XIX/33
      marché; Montreuil (Seine-Saint-Denis); Dumaine, Michel; horloger
    - Testament de noble damoiselle Marie Des Courtilz, veuve de maître Jehan Chambon, conseiller et maître des requêtes ordinaires de l'hôtel du roi., 24 novembre 1510; MC/ET/XIX/33
      testament; Des Courtilz, Marie; Chambon, Jehan
    - Contrat de mariage entre Jehan Bourgeois le jeune, marchand, et Jehanne Vrejus., 24 novembre 1510; MC/ET/XIX/33
      contrat de mariage; Bourgeois, Jehan Le Jeune; Vrejus, Jehanne; commerçant
    - Contrat de mariage entre Michel Le Pelletier, foulon de draps et Mathine Sauvaige., 24 novembre 1510; MC/ET/XIX/33
      contrat de mariage; Le Pelletier, Michel; Sauvaige, Mathine; tisserand
    - Certificat de bonne vie concernant Antoine de La Tour de Gueudreville, écuyer, dont Nicolas Le Tellier, peintre, a bonne connaissance pour avoir peint ses écussons., 21 janvier 1511; MC/ET/XIX/33
      Métiers parisiens XVIe siècle (731 actes), par Catherine Grodecki, 1971-1986 (fichier papier entièrement dématérialisé; voir contexte dans le Plan d’orientation général - Notaires de Paris, guides thématiques du Minutier).
      Date de création de la notice: 2008
      certificat; La Tour de Gueudreville, Antoine de; Le Tellier, Nicolas; peintre
  - Minutes. 1510, 3 avril - 1518, 23 février, 3 avril 1510 - 23 février 1518; MC/ET/XIX/34
    1510, 3 avril à 1511, 16 avril, IIe partie.
    1512, 3 juillet: un acte.
    1518, 23 janvier et 25 février.
    Les deux notaires Pichon (l'aîné et le jeune) signent concurremment en premier et en second.
    - SOISSONS (Abbaye Saint-(?) de).- Réparations concernant.., 1510; MC/ET/XIX/34
      Soissons (Aisne)
    - PARFAICT (Guillaume), marchand drapier jouissant de ses droits.- Vente par... à Jean PARFAICT, le jeune, marchand drapier, du 1/5 par indivis lui appartenant sur la succession de Denise MUSNIER, sa mère, d'une maison, à l'enseigne de l'Homme Sauvage, située rue Saint-Antoine, où demeure ledit Jean PARFAICT, le jeune., 31 mars 1510; MC/ET/XIX/34
      acte de vente; Saint-Antoine (rue); Parfaict, Guillaume; Parfaict, Jean; Musnier, Denise; négociant
    - Marché de menuiserie pour la décoration de la chapelle de la confrérie Saint-Vincent en l'église Saint-Paul., 3 avril 1510; MC/ET/XIX/34
      marché; Saint-Paul (église)
    - PELLERIN (Henry), marchand bourgeois de Paris.- Partage entre les enfants de feu.., 14 avril 1510; MC/ET/XIX/34
      partage; Pellerin, Henry; commerçant
    - RABODANGE (Claude de).- Bail par.. et sa femme., 26 avril 1510; MC/ET/XIX/34
      bail; Rabodange, Claude de
    - Requête présentée à la cour des comptes concernant Jean VIDAL, défunt argentier de Louis XI et de Monsieur ? ? ? ? ? (copie d'un original de 1509)., 29 avril 1510; MC/ET/XIX/34
      Vidal, Jean; Louis XI (roi de France, 1423-1483); économe
    - CHARMOLUE (Nicolas) seigneur de Garges, avocat en Parlement, Vente de terres à .., 8 juin 1510; MC/ET/XIX/34
      acte de vente; Charmolue, Nicolas; avocat au parlement (Ancien Régime)
    - ROLAND (François-Jean), chevalier de Saint-Jean de Jérusalem, résidant à Paris.- Attestation concernant.., 26 juillet 1510; MC/ET/XIX/34
      attestation; Roland, François-Jean
    - CHARONNE (église de), Rentes à la fabrique pour réparations urgentes à l'église, 4 août 1510; MC/ET/XIX/34
      constitution de rente; Charonne (ancienne commune)
    - Bail de terres à Villiers-le-Sec concernant Jean DURET, conseiller en Parlement, seigneur de Villiers-le-Sec., 7 septembre 1510; MC/ET/XIX/34
      bail; Villiers-le-Sec (Val-d'Oise); Duret, Jean
    - Vente d'héritages concernant la famille CHARTIER., 20 octobre 1510; MC/ET/XIX/34
      acte de vente; Chartier (famille)
    - SAINT-ANTOINE (Commanderie).- Donation aux religieux de la commanderie Saint-Antoine de terres à Nanterre., 20 octobre 1510; MC/ET/XIX/34
      donation; Nanterre (Hauts-de-Seine)
    - MONTREUIL (église Saint-Pierre).- Marché pour l'horloge de .. conclu avec Michel DUMANCE, horloger du Palais Royal, devra être 'Aussy bon ou meilleur que celuy qu'on a faict puis naguère aux Chartreux, qui est meilleur que celuy de l'église Saint-Pol à Paris'., 28 octobre 1510; MC/ET/XIX/34
      marché; Dumance, Michel; horloger
    - Echange concernant l'église Saint-Pierre de Montreuil, sur le bois de Vincennes., 13 novembre 1510; MC/ET/XIX/34
      échange; Montreuil (Seine-Saint-Denis)
    - SAINT-POL (fabrique de).- Bail à rentes par la fabrique de .. de terre située au terroir de Paris, lieu-dit les Sablons, sur le chemin de la Folie Regnault., 10 janvier 1511; MC/ET/XIX/34
      bail
    - PARFAIT (Jean), l'ainé.- Quittance à Jean PARFAIT, le jeune, son fils.- Quittance par Guil. PARFAIT, marchand drapier, fils de .. et Denise MUSNIER, sa mère, 14 mars 1511; MC/ET/XIX/34
      quittance; Parfait, Jean; Parfait, Guil.; Musnier, Denise; négociant
    - GAUDETE (Raouline), veuve Jean TURQUAN, examinateur au Châtelet de Paris.- Rentes concernant.., 15 avril 1511; MC/ET/XIX/34
      constitution de rente; Gaudete, Raouline; Turquan, Jean; commissaire au Châtelet (Ancien Régime)
    - Promesse de Colas BRUNET menuisier à Ypres en Flandre, à Jean NERVET, curé de église Sainte-Catherine-du-Val-des-Ecoliers, abbé commendataire de Quilly de former des chaires pour ladite église de Sainte-Catherine-du-Val-des-Ecoliers, semblables à celles qu'il a faites en l'église des Ecoliers en Hainault., 13 mai 1511; MC/ET/XIX/34
      promesse; Ypres (Belgique); Couture-Sainte-Catherine (église de la); Brunet, Colas; Nervet, Jean; menuisier; curé; abbé
    - Procuration de Frédéric de BAUDREUIL, frère de Guy de BAUDREUIL, abbé commendataire de Saint-Martin de ?, priseur de ?, diocèse de Nancy, le 25 avril 1514 (après Pâques)., MC/ET/XIX/34
      procuration; Baudreuil, Guy de; Baudreuil, Frédéric de; abbé
    - Bail de 8 ans au profit de François de BAIDREUIL, seigneur de Saint-Pierre le Montiers, du revenu de Saint-Pierre le Montiers., 6 mai 1514; MC/ET/XIX/34
      bail; Saint-Pierre-le-Moûtier (Nièvre); Baidreuil, François de
    - Bail concernant la confrérie de la conception Notre-Dame fondée en l'église Saint-Pol., 21 juin 1514; MC/ET/XIX/34
      bail; Saint-Paul (église)
    - Titre nouvel concernant le village de Presle-en-Brie eu fief de Villepatour., 12 janvier 1515; MC/ET/XIX/34
      titre nouvel
    - Testament de Marguerite CORDELLE, avant de rentrer au monastère de l'Ave Maria., 14 mai 1516; MC/ET/XIX/34
      testament; Cordelle, Marguerite
  - Minutes. 1511, 22 avril - septembre, 22 avril - septembre 1511; MC/ET/XIX/35
  - Minutes. 1511, 24 octobre - 1512, 26 avril, 24 octobre 1511 - 26 avril 1512; MC/ET/XIX/36
    1511, octobre à 1512, 26 avril.
    1512, 24 avril: un acte.
  - Minutes. 1512, juin - 1514, septembre, juin 1512 - septembre 1514; MC/ET/XIX/37
    Manque(s) constaté(s) dans cet article:
    Le mois de mai manque.
    1512, juin à août - 1513, mars à 1514, septembre.
    - GROLIER (Jean).- Procuration par .., 22 février 1514; MC/ET/XIX/37
      procuration; Grolier, Jean
  - Minutes. 1513, octobre - 1514, avril, octobre 1513 - avril 1514; MC/ET/XIX/38
    Le mois de mai 1514 manque.
    1513, octobre - 1514, avril.
    Plus les actes s.d.
  - Minutes. 1514, 11 avril - 1515, 7 avril, 11 avril 1514 - 7 avril 1515; MC/ET/XIX/39
    1514, 11 avril -1515, 14 avril, Iere partie.
    - HAMERET (Jean), peintre, rue aux Lions.- Marché conclu avec la confrérie Saint-Vincent fondée à Saint-Paul pour travaux en leur chapelle., 21 mai 1514; MC/ET/XIX/39
      marché; Hameret, Jean; peintre
    - SAINT-POL (église), confrerie Saint-Vincent.- Devis et marché de peinture conclu entre Jh. HAMERET, peintre demeurant rue aux (?), et la confrerie Saint-Vincent pour travaux en leur chapelle., 21 mai 1514; MC/ET/XIX/39
      devis; marché; Hameret, Jh.; peintre
  - Minutes. 1514, 11 avril - 1515, 7 avril, 11 avril 1514 - 7 avril 1515; MC/ET/XIX/40
    1514, 11 avril -1515, 14 avril, IIe partie.
    - Vente par les executeurs testamentaires de Pierre FLECHER, défunt prêtre habitué à Saint-Pol, d'une maison, rue des jardins., 7 juin 1514; MC/ET/XIX/40
      acte de vente; Saint-Paul (église); Jardins (rue des); Flecher, Pierre; prêtre
    - Cession par les gouverneurs de la Confrérie de la conception Notre-Dame fondée à Saint-Paul, d'une maison, rue de Jouy, enseigne de la Croix-Blanche., 21 juin 1514; MC/ET/XIX/40
      cession; Saint-Paul (église); Jouy (rue de); Croix Blanche (enseigne de la)
    - Titre nouvel d'une maison, rue de Jouy, concernant la Confrérie de la conception Notre-Dame fondée à Saint-Paul., 7 novembre 1514; MC/ET/XIX/40
      titre nouvel; Saint-Paul (église); Jouy (rue de)